【裁判字號】    96,訴,2573
【裁判日期】    970131
【裁判案由】    槍砲彈藥刀械管制
【裁判全文】
臺灣板橋地方法院刑事判決              96年度訴字第2573號
公  訴  人  臺灣板橋地方法院檢察署檢察官
被      告  甲○
選任辯護人  馬在勤律師
            陳佳雯律師
上列被告因違反槍砲彈藥刀械管制條例案件，經檢察官提起公訴
（96年度偵字第14322 號），本院判決如下：
    主  文
甲○未經許可，持有子彈，處有期徒刑陸月，併科罰金新臺幣貳
萬元，罰金如易服勞役以新臺幣壹仟元折算壹日，扣案如附表編
號1 所示之驗餘制式子彈壹顆沒收；又未經許可，持有可發射子
彈具有殺傷力之改造手槍，處有期徒刑年陸月，併科罰金新臺
幣陸萬元，罰金如易服勞役以新臺幣壹仟元折算壹日，扣案如附
表編號2 所示之改造手槍壹枝（含彈匣壹個）沒收；又未經許可
，持有可發射子彈具有殺傷力之改造手槍，處有期徒刑年捌月
，併科罰金新臺幣陸萬元，罰金如易服勞役以新臺幣壹仟元折算
壹日，扣案如附表編號3 所示之改造手槍壹枝沒收；又未經許可
，製造子彈，處有期徒刑壹年陸月，併科罰金新臺幣肆萬元，罰
金如易服勞役以新臺幣壹仟元折算壹日，扣案如附表編號4 至19
所示之鐵珠、銅珠、鉛質珠、彈頭、火藥、底火零件、底火、工
業釘槍子彈、紙雷底火、改造工具、彈殼、改造子彈均沒收。應
執行有期徒刑捌年，併科罰金新臺幣拾伍萬元，罰金如易服勞役
以新臺幣壹仟元折算壹日，扣案如附表編號1 至19所示之制式子
彈、改造手槍、鐵珠、銅珠、鉛質珠、彈頭、火藥、底火零件、
底火、工業釘槍子彈、紙雷底火、改造工具、彈殼、改造子彈均
沒收。
    事  實
一、甲○明知子彈、可發射子彈具有殺傷力之改造手槍，均係槍
    砲彈藥刀械管制條例所定應列管之違禁物，未經許可不得持
    有、製造，竟於(一)民國81年間某日，未經許可，在臺北市○
    ○區○○路某玩具槍店，以新臺幣（下同）600 元之價格，
    購得如附表編號1 所示具殺傷力之0.38吋制式子彈2 顆（經
    鑑定採樣試射1 顆，驗餘1 顆）而不法持有之。(二)其後復於
    94年12月間某日，未經許可，在網路上奇摩拍賣網站，以1
    萬5000元之價格，向藍繼正（所涉販賣改造槍枝罪嫌，業經
    檢察官起訴，現另案在押由本院審理中）購得如附表編號2
    所示具殺傷力之仿92型BERETTA 改造手槍1 枝（含彈匣1 個
    ），由藍繼正郵寄至其臺北縣永和市○○路220 號8 樓之1
    之住處，而不法持有之。(三)之後其再於95年4 月間某日，未
    經許可，在網路上奇摩拍賣網站，以1500元之價格，向藍繼
    正購得如附表編號3 所示具殺傷力之仿德林吉雙管掌心雷改
    造手槍1 枝，由藍繼正郵寄至其上址住處而不法持有之。(四)
    其為製造可供上開持有之2 枝改造手槍適用擊發之子彈，又
    於96年4 月至6 月間，陸續在網路上Pchome露天拍賣網站、
    臺北縣永和市○○路、中山路等處，購得如附表編號4 至13
    、15、16、18、19所示之鐵珠、銅珠、鉛質珠、彈頭、火藥
    、彈殼底火零件、底火、工業釘槍子彈、彈殼、裝飾彈等製
    造子彈所需材料，之後即在其上址住處，以其所有如附表編
    號14所示之工具，磨修彈頭、彈殼，裝填火藥、底火，組合
    製造完成具有殺傷力之如附表編號17所示之改造92手槍子彈
    4 顆。嗣其於96年6 月14日晚上7 時45分許，在其上址住處
    ，為警依法搜索，查扣得其所有如附表編號1 至19所示之制
    式子彈、改造手槍、鐵珠、銅珠、鉛質珠、彈頭、火藥、底
    火零件、底火、工業釘槍子彈、紙雷底火、改造工具、彈殼
    、改造子彈等物，因而查悉上情。
二、案經臺北市政府警察局移送臺灣板橋地方法院檢察署檢察官
    偵查起訴。
    理  由
一、訊據被告甲○對於上揭時、地之犯罪事實(一)持有子彈、(二)持
    有改造手槍、(四)製造子彈等犯罪事實均供認不諱。另被告對
    於上揭犯罪事實(三)部分，固不否認有於上開時地購得如附表
    編號3 所示之仿德林吉雙管掌心雷改造手槍1 枝之事實，惟
    矢口否認此部分有持有具殺傷力改造槍枝之犯行，辯稱：該
    把改造掌心雷手槍，槍身已裂開，伊用AB膠把槍黏起來，結
    構不完整，無法擊發，不具殺傷力云云，辯護人亦為被告辯
    護同上開意旨云云；然查此改造掌心雷手槍原經內政部警政
    署刑事警察局鑑定時，即已認該改造手槍擊發功能正常，可
    供擊發適用子彈使用，研判具殺傷力，此有該局96年7 月4
    日刑鑑字第0960091462號槍彈鑑定書附卷可稽，此亦核與被
    告於警詢曾供稱：該掌心雷手槍，伊在買來時就在伊住處置
    衣間內試射，將電話簿放在距離1 公尺半位置試射，試射後
    電話簿會穿透10頁等語情節相符（見偵查卷12頁），足見該
    改造手槍確實可擊發子彈，而此部分復經本院函詢內政部警
    政署刑事警察局仍覆稱：上開改造掌心雷手槍之槍管與槍身
    接合處，雖覆有強力膠，惟不影響槍枝擊發功能，認具有殺
    傷力等語，此有該局96年10月12日刑鑑字第0960142009號函
    在卷可按，是被告上開所辯，尚不足採。此外，本件並有卷
    附之臺北市政府警察局刑事警察大隊搜索、扣押筆錄、查扣
    物品及拍賣網站網頁等照片、上開槍彈鑑定書等可稽、暨如
    附表編號1 至19所示之制式子彈、改造手槍、鐵珠、銅珠、
    鉛質珠、彈頭、火藥、底火零件、底火、工業釘槍子彈、紙
    雷底火、改造工具、彈殼、改造子彈等物可資佐證。是本件
    事證已臻明確，被告上開犯行均堪認定，應予依法論科。
二、核本件被告上開所為，犯罪事實(一)部分，其行為後，槍砲彈
    藥刀械管制條例第12條規定，雖於86年11月26日修正加重其
    刑，惟其此持有子彈之行為繼續至96年6 月14日始為查獲終
    止，自應適用現行規定論究處斷，而無新舊法比較適用問題
    ，是被告此部分行為，係犯槍砲彈藥刀械管制條例第12條第
    4 項之未經許可持有子彈罪；再其所犯犯罪事實(二)、(三)部分
    ，則均係犯同條例第8 條第4 項之未經許可持有具殺傷力槍
    枝罪；另其所犯犯罪事實(四)部分，則係犯同條例第12條第1
    項之未經許可製造子彈罪。其所犯上開四罪，均係犯意各別
    ，犯罪時間不同，或所犯罪名亦有不同，應予分論併罰。公
    訴意旨雖就被告所犯犯罪事實(二)、(三)部分，認有修正前刑法
    連續犯規定之適用云云，惟核其二次持有改造手槍之犯罪時
    間，差距已有四月之久，顯難謂係基於連續犯之概括犯意反
    覆為之，況其上開二次持有改造手槍行為，均繼續至95年7
    月1 日刑法修正之後，應均適用現行刑法規定論處，亦無新
    舊法比較適用之問題，是公訴意旨上開所認，尚有未洽，附
    此敘明。爰審酌被告各罪犯罪之動機、目的、手段、持有子
    彈、改造槍枝、製造子彈等情節、對社會治安所生危害及犯
    罪後之態度等一切情狀，各量處如主文所示之刑，罰金部分
    並諭知易服勞役之折算標準，再定其應執行之刑，罰金部分
    亦再諭知易服勞役之折算標準。又本件被告犯罪後，雖中華
    民國九十六年罪犯減刑條例業已制定，經總統於96年7 月4
    日公布，同年月16日生效施行，惟查本件被告上開各罪犯罪
    行為之時間，均繼續至96年4 月24日以後，故均無適用上開
    減刑條例減刑之問題，附此敘明。扣案如附表編號1 至3 、
    17 所 示之驗餘制式子彈1 顆、改造手槍各1 枝（其中一枝
    含彈匣1 個）、驗餘改造子彈3 顆等物，均係違禁物；扣案
    如附表編號4 至16、18、19所示之鐵珠、銅珠、鉛質珠、彈
    頭、火藥、底火零件、底火、工業釘槍子彈、紙雷底火、改
    造工具、彈殼等物，則均係被告所有供犯製造子彈所用及所
    預備之物，原分別就其所犯之各罪，併予依法宣告沒收。至
    本件另查扣有如附表編號20至23所示之鐵質滑套（欠缺槍機
    ）、彈簧、改造槍械零件、阻鐵等物，惟與被告本件所犯各
    罪均無涉，爰不併予宣告沒收，至依此等扣案證物顯示，被
    告可能另涉有製造槍枝罪嫌，惟此部分未經檢察官偵查起訴
    ，宜由檢察官另行審酌偵辦，附此敘明。
據上論斷，應依刑事訴訟法第299 條第1 項前段，槍砲彈藥刀械
管制條例第8 條第4 項、第12條第1 項、第4 項，刑法第11條前
段、第42條第3 項、第51條第5 款、第7 款、第38條第1 項第1
款、第2 款，判決如主文。
本案經檢察官靳開聖到庭執行職務
中    華    民    國    97    年    1     月    31    日
                刑事第三庭  審判長法  官  王  屏  夏
                                  法  官  王  偉  光
                                  法  官  彭  全  曄
以上正本證明與原本無異
如不服本判決應於送達後10日內向本院提出上訴狀
                                  書記官  洪  紹  甄
中    華    民    國    97    年    2     月    4     日
附錄本案論罪科刑法條全文：
槍砲彈藥刀械管制條例第8條
未經許可，製造、販賣或運輸鋼筆槍、瓦斯槍、麻醉槍、獵槍、
空氣槍或第4條第1項第1款所定其他可發射金屬或子彈具有殺傷
力之各式槍砲者，處無期徒刑或5年以上有期徒刑，併科新臺幣1
千萬元以下罰金。
未經許可，轉讓、出租或出借前項所列槍枝者，處5年以上有期
徒刑，併科新臺幣 1 千萬元以下罰金。
意圖供自己或他人犯罪之用，而犯前二項之罪者，處無期徒刑或
 7 年以上有期徒刑，併科新臺幣 1 千萬元以下罰金。
未經許可，持有、寄藏或意圖販賣而陳列第1項所列槍枝者，處
 3年以上10年以下有期徒刑，併科新臺幣700萬元以下罰金。
第 1 項至第 3 項之未遂犯罰之。
槍砲彈藥刀械管制條例第12條
未經許可，製造、販賣或運輸子彈者，處 1 年以上 7 年以下有
期徒刑，併科新台幣 500 萬元以下罰金。
未經許可，轉讓、出租或出借子彈者，處 6 月以上 5 年以下有
期徒刑，併科新台幣 300 萬元以下罰金。
意圖供自己或他人犯罪之用，而犯前二項之罪者，處 3 年以上
10 年以下有期徒刑，併科新台幣 700 萬元以下罰金。
未經許可，持有、寄藏或意圖販賣而陳列子彈者，處 5 年以下有
期徒刑，併科新台幣 300 萬元以下罰金。
第 1 項至第 3 項之未遂犯罰之。
--------------------------------------------------------
附表：
┌─┬──────┬───┬──────────────┐
│編│扣案物品名稱│數  量│備                        註│
│號│            │      │                            │
├─┼──────┼───┼──────────────┤
│01│0.38吋制式子│   2顆│經送鑑定後：                │
│  │彈          │      │(1)採樣試射1 顆，認均具殺傷力│
│  │            │      │  。                        │
│  │            │      │(2)鑑定後餘1顆。             │
├─┼──────┼───┼──────────────┤
│02│92型BERETTA │   1枝│經送鑑定後：                │
│  │改造手槍（槍│      │  係由仿BERETTA 廠92FS型半自│
│  │枝管制編號11│      │  動手槍製造之槍枝，換裝土造│
│  │00000000，含│      │  金屬槍管改造而成，含彈匣1 │
│  │彈匣1 個）  │      │  個，擊發功能正常，可擊發適│
│  │            │      │  用子彈，認具殺傷力。      │
├─┼──────┼───┼──────────────┤
│03│掌心雷改造手│   1枝│經送鑑定後：                │
│  │槍（槍枝管制│      │  係由仿德林吉雙管手槍製造之│
│  │編號00000000│      │  槍枝，車通金屬槍管內阻鐵改│
│  │95）        │      │  造而成，擊發功能正常，可擊│
│  │            │      │  發適用子彈，認具殺傷力。  │
├─┼──────┼───┼──────────────┤
│04│掌心雷子彈所│   9顆│依被告供稱：係於96年4 至6 月│
│  │用鐵珠（銅色│      │間，在網路上Pchome露天拍賣網│
│  │）          │      │站購得。                    │
├─┼──────┼───┼──────────────┤
│05│92手槍子彈用│   1包│(1)鑑定後認均係金屬彈丸，123 │
│  │銅珠        │      │  顆。                      │
│  │            │      │(2)依被告供稱：係於96年4 至6 │
│  │            │      │  月間，在網路上Pchome露天拍│
│  │            │      │  賣網站購得。              │
├─┼──────┼───┼──────────────┤
│06│92手槍子彈用│   1包│(1)鑑定後認均係金屬彈丸，130 │
│  │鉛質珠      │      │  顆。                      │
│  │            │      │(2)依被告供稱：係於96年4 至6 │
│  │            │      │  月間，在網路上Pchome露天拍│
│  │            │      │  賣網站購得。              │
├─┼──────┼───┼──────────────┤
│07│92手槍子彈用│   1包│(1)鑑定後認均係金屬彈丸，44顆│
│  │鐵珠（銅色）│      │  。                        │
│  │            │      │(2)依被告供稱：係於96年4 至6 │
│  │            │      │  月間，在網路上Pchome露天拍│
│  │            │      │  賣網站購得。              │
├─┼──────┼───┼──────────────┤
│08│彈頭        │   2個│(1)鑑定後認係金屬彈頭。      │
│  │            │      │(2)依被告供稱：係於96年4 至6 │
│  │            │      │  月間，在網路上Pchome露天拍│
│  │            │      │  賣網站購得。              │
├─┼──────┼───┼──────────────┤
│09│火藥        │   1罐│依被告供稱：係於96年5 月間，│
│  │            │      │在臺北縣永和市○○路某菜市場│
│  │            │      │內佛具店，購得之排炮內取出之│
│  │            │      │火藥。                      │
├─┼──────┼───┼──────────────┤
│10│彈殼底火零件│   1包│依被告供稱：係於96年4 至6 月│
│  │            │      │間，在網路上Pchome露天拍賣網│
│  │            │      │站購得。                    │
├─┼──────┼───┼──────────────┤
│11│掌心雷手槍子│   1罐│依被告供稱：係於96年4 至6 月│
│  │彈用底火    │      │間，在網路上Pchome露天拍賣網│
│  │            │      │站購得。                    │
├─┼──────┼───┼──────────────┤
│12│工業釘槍子彈│   9組│(1)1 組10個。                │
│  │            │      │(2)依被告供稱：係於96年5 月間│
│  │            │      │  ，在臺北縣永和市○○路某五│
│  │            │      │  金行購得。                │
├─┼──────┼───┼──────────────┤
│13│紙雷底火    │   1盒│                            │
├─┼──────┼───┼──────────────┤
│14│改造工具    │   1批│含螺絲起子4 支、銼刀2 支、尖│
│  │            │      │嘴鉗1支。                   │
├─┼──────┼───┼──────────────┤
│15│92手槍子彈半│  10個│(1)鑑定後係金屬彈殼。        │
│  │成品        │      │(2)依被告供稱：係於96年4 至6 │
│  │            │      │  月間，在網路上Pchome露天拍│
│  │            │      │  賣網站購得。              │
├─┼──────┼───┼──────────────┤
│16│裝飾彈      │   4個│(1)其中2 個，鑑定後認係金屬彈│
│  │            │      │  頭與土造金屬彈殼，已分離。│
│  │            │      │(2)其中2 個，鑑定後認係由土造│
│  │            │      │  金屬彈殼及金屬彈頭組合而成│
│  │            │      │  ，內不具底火、火藥，不具殺│
│  │            │      │  傷力。                    │
│  │            │      │(3)依被告供稱：係於96年4 至6 │
│  │            │      │  月間，在網路上Pchome露天拍│
│  │            │      │  賣網站購得。              │
├─┼──────┼───┼──────────────┤
│17│改造92手槍子│   4顆│經送鑑定後：                │
│  │彈          │      │(1)係由金屬彈殼加裝金屬彈丸改│
│  │            │      │  造而成，採樣試射1 顆，可擊│
│  │            │      │  發，認均具殺傷力。        │
│  │            │      │(2)鑑定後餘3顆。             │
├─┼──────┼───┼──────────────┤
│18│彈殼        │   1個│(1)上開92改造手槍擊發子彈所餘│
│  │            │      │  彈殼，鑑定後係金屬彈殼。  │
│  │            │      │(2)依被告供稱：係於96年4 至6 │
│  │            │      │  月間，在網路上Pchome露天拍│
│  │            │      │  賣網站購得。              │
├─┼──────┼───┼──────────────┤
│19│彈殼        │   2個│上開掌心雷改造手槍擊發子彈所│
│  │            │      │餘彈殼，鑑定後係金屬彈殼。  │
├─┼──────┼───┼──────────────┤
│20│92手槍鐵質滑│   1個│鑑定後認係金屬滑套（欠缺槍機│
│  │套          │      │）。                        │
├─┼──────┼───┼──────────────┤
│21│彈簧        │   3條│                            │
├─┼──────┼───┼──────────────┤
│22│改造槍械零件│   1盒│鑑定後認係金屬楔型塊、金屬抓│
│  │            │      │子鉤、金屬彈丸、彈簧、螺絲等│
│  │            │      │物。                        │
├─┼──────┼───┼──────────────┤
│23│阻鐵        │   1塊│                            │
└─┴──────┴───┴──────────────┘


司法院資訊處製作；財團法人民間司法改革基金會備份。
